【裁判字號】    96,訴,37
【裁判日期】    980715
【裁判案由】    詐欺等
【裁判全文】
臺灣屏東地方法院刑事判決                96年度訴字第37號
公  訴  人  臺灣屏東地方法院檢察署檢察官
被      告  子○○
            庚○○
            丁○○
上列被告因偽造文書等案件，經檢察官提起公訴（95年度偵字第
551 號），被告於本院準備程序就被訴事實為有罪之陳述，經合
議庭裁定由受命法官獨任進行簡式審判程序，並判決如下：
    主  文
子○○共同連續犯行使偽造私文書罪，處有期徒刑月，如易科
罰金，以銀元佰元即新臺幣玖佰元折算壹日，減為有期徒刑壹
月又拾伍日，如易科罰金，以銀元佰元即新臺幣玖佰元折算壹
日，扣案如附表應沒收之物欄所示之物均沒收。
庚○○共同連續犯行使偽造私文書罪，處有期徒刑肆月，如易科
罰金，以銀元佰元即新臺幣玖佰元折算壹日，扣案如附表應沒
收之物欄所示之物均沒收。
丁○○犯侵占遺失物罪，處罰金銀元佰元即新臺幣玖仟元，如
易服勞役，以新臺幣壹仟元折算壹日，減為罰金銀元壹佰伍拾元
即新臺幣肆仟伍佰元，如易服勞役，以新臺幣壹仟元折算壹日；
又共同連續犯行使偽造私文書罪，處有期徒刑月，如易科罰金
，以銀元佰元即新臺幣玖佰元折算壹日，減為有期徒刑壹月又
拾伍日，如易科罰金，以銀元佰元即新臺幣玖佰元折算壹日，
扣案如附表應沒收之物欄所示之物均沒收。
    事  實
一、丁○○於民國93年8 月16日前之某日，於不詳地點拾獲己○○所遺失之身分證1 張後（身分證統一編號：Ｚ000000000號
    ），竟意圖為自己不法之所有，予以侵占入己。
二、又緣乙○○為址設臺南縣永康市○○路○ 段465 號之「旭堤
    通信行」之實際負責人，從事代辦行動電話門號之業務，並
    於93年3 月至同年8 月間僱用壬○○擔任業務員。壬○○見
    國內各大電信公司推動客戶申辦門號附贈手機之優惠促銷活
    動，認有機可趁，遂與其夫癸○○共同基於意圖為自己不法
    所有之概括犯意聯絡，自93年5 月間某日起，在屏東縣東港
    、新園等地，以每申辦1 個門號，可得現金新臺幣（下同）
    500 元至1,500 元不等代價之「辦門號送現金」方式，對外
    招攬客戶申辦和信電訊股份有限公司（下稱和信公司）、遠
    傳電信股份有限公司（下稱遠傳公司）（下合稱『通訊業者
    』）之行動電話門號，於取得通訊業者核發之行動電話及SI
    M 卡後，即將行動電話及SIM 卡另行販售牟取不法利益。子
    ○○、庚○○、丁○○分見壬○○以「辦門號送現金」方式
    招攬客戶申辦行動電話門號，遂各別與壬○○共同意圖為自
    己不法之所有，基於詐欺取財、偽造文書之概括犯意聯絡，
    由子○○、庚○○、丁○○未經附表「被冒名人」欄所示之
    人之同意或授權，於附表所示之日期，持各該被冒名人之身
    分證件，於行動電話服務申請書（及手機折價券兩年約同意
    書、手機優惠專案同意書、領卡＋手機切結書）上填寫各該
    被冒名人之姓名、年籍、地址等資料，並偽簽各該被冒名人
    之署押而偽造行動電話服務申請書（及手機折價券兩年約同
    意書、手機優惠專案同意書、領卡＋手機切結書），持交予
    明知該等文件係被冒名作成之壬○○，向附表所示之通訊業
    者申辦行動電話門號，以獲取每門號333 元至500 元不等之
    代價，並使各該通訊業者誤以為係「被冒名人」所申辦，而
    核發如附表所示行動電話門號暨SIM 卡，足生損害於各該被
    冒名人及通訊業者（申辦日期、方式、行動電話門號暨通訊
    業者、電話帳單未付金額，詳見附表）。嗣於93年11月間，
    上開被冒名人因收受電信費用帳單，發現遭冒名申辦電話之
    事實而向通訊業者反應，經通訊業者報警處理，循線查悉上
    情（乙○○、壬○○、癸○○所涉之行使偽造私文書罪嫌與
    詐欺得利罪嫌，乙○○於98年2 月26日經臺灣臺南地方法院
    以97年訴字第81號判決無罪確定；壬○○、癸○○尚在本院
    審理中）。
三、案經附表一「被冒名人」欄所示之人訴由高雄市政府警察局
    新興分局報告臺灣臺南地方法院檢察署呈請臺灣高等法院檢
    察署檢察長令轉臺灣屏東地方法院檢察署檢察官偵查起訴。
    理  由
一、證據能力部分：
    按被告以外之人於審判外之言詞或書面陳述，除法律有規定
    者外，不得作為證據；惟被告以外之人於審判外之陳述，雖
    不符刑事訴訟法第159 條之1 至第159 條之4 之規定，而經
    當事人於審判程序同意作為證據，法院審酌該言詞陳述或書
    面陳述作成時之情況，認為適當者，亦得為證據，當事人、
    代理人或辯護人於法院調查證據時，知有刑事訴訟法第159
    條第1 項不得為證據之情形，而未於言詞辯論終結前聲明異
    議者，視為有前項之同意，刑事訴訟法第159 條第1 項、第
    159 條之5 第1 項、第2 項分別定有明文。經查，本判決下
    列所引用之被告以外之人於審判外之陳述或非供述證據，檢
    察官、被告於本院言詞辯論終結前均未聲明異議，本院審酌
    上開證據資料製作時並無不當取供及證明力明顯過低之瑕疵
    ，認以之作為證據應屬適當，故揆諸前開規定，認前揭證據
    資料有證據能力，合先敘明。
二、認定犯罪事實之證據及理由：
  (一)上開被告子○○部分之犯罪事實，業據被告子○○坦認屬實
    ，並經證人即告訴人卯○○○、證人即被害人丑○○、寅○○（見高雄市政府警察局新興分局高市警新分三字第094002
    2178號卷【下稱警A 卷】第127 至129 頁、第146 至149 頁
    ）、證人即遠傳公司員工丙○○於警詢時指述綦詳（見警A
    卷第154 至155 頁），復與證人即共同被告壬○○於警詢時
    之陳述大致相符（見警A 卷第10至19頁），另有行動電話服
    務申請書6 紙（見警A 卷第414 、415 、434 、435 、438
    、439 頁）、和信公司行動電話門號手機折價券二年約同意
    書2 紙（見警A 卷第437 頁、本院卷二第147 頁）、手機優
    惠專案同意書1 紙（見警A 卷第433 頁）、領卡＋手機切結
    書2 紙（見警A 卷第199 、203 頁）、證人丑○○、寅○○
    出具之聲明書各1 紙（見警A 卷第413 、416 頁）、遠傳公
    司96年5 月2 日函附行動電話基本資料1 份（見本院卷二第
    156 至158 頁）、遠傳公司96年7 月11日刑事陳報狀1 份（
    見本院卷二第231 至233 頁）附卷可佐，俱徵被告子○○前
    揭不利於己之自白與事實相符。
  (二)上開被告庚○○部分之犯罪事實，業據被告庚○○坦認屬實
    ，並經證人即告訴人戊○○○、辛○○、證人丙○○於警詢
    時指述綦詳（見警A 卷第114 至116 頁、第121 至123 頁、
    第154 至155 頁），復與證人即共同被告壬○○於警詢時之
    陳述大致相符（見警A 卷第10至19頁），另有行動電話服務
    申請書8 紙（見警A 卷第381 至383 頁、389 、390 、442
    至444 頁）、和信公司手機折價券二年約同意書5 紙（見本
    院卷二第105 、129 、139 、143 、151 頁）、領卡＋手機
    切結書2 紙（見警A 卷第196 、198 頁）、指紋比對鑑定書
    1 份（見警A 卷第480 頁）、遠傳公司96年5 月2 日函附行
    動電話基本資料1 份（見本院卷二第156 至158 頁）、遠傳
    公司96年7 月11日刑事陳報狀1 份（見本院卷二第231 至23
    3 頁）附卷可佐，俱徵被告庚○○前揭不利於己之自白與事
    實相符。
  (三)上開被告丁○○部分之犯罪事實，業據被告丁○○坦認屬實
    ，並經證人即告訴人己○○、證人丙○○於警詢時指述綦詳
    （見警A 卷第117 至120 頁、第154 至155 頁），復與證人
    即共同被告壬○○於警詢時之陳述大致相符（見警A 卷第10
    至19頁），另有行動電話服務申請書3 紙（見警A 卷第385
    、386 、388 頁）、和信公司手機折價券二年約同意書2 紙
    （見本院卷二第109 、115 頁）、證人己○○出具之聲明書
    2 紙（見警A 卷第384 、387 頁）、指紋比對鑑定書1 份（
    見警A 卷第474 號頁）、遠傳公司96年5 月2 日函附行動電
    話基本資料1 份（見本院卷二第156 至158 頁）、遠傳公司
    96年7 月11日刑事陳報狀1 份（見本院卷二第231 至233 頁
    ）附卷可佐，俱徵被告丁○○前揭不利於己之自白與事實相
    符。
  (四)綜上各述，本案事證明確，被告各人犯行洵堪認定，應予依
    法論科。
三、法律修正之比較及適用：
  (一)被告各人行為後，刑法業於94年2 月2 日修正公布，並於95
    年7 月1 日施行。按行為後法律有變更者，適用行為時之法
    律，但行為後之法律有利於行為人者，適用最有利於行為人
    之法律，95年7 月1 日修正施行後刑法（下稱修正後刑法）
    第2 條第1 項定有明文。而該條係規範行為後法律變更所生
    新舊法律比較適用之準據法，是刑法第2 條本身雖經修正，
    但該條文既屬適用法律之準據法，本身尚無比較新舊法之問
    題，應逕適用裁判時之刑法第2 條規定以決定適用之刑罰法
    律。又行為後法律有變更，致發生新舊法比較適用者，除易
    刑處分，係刑罰執行問題，及拘束人身自由之保安處分，因
    與罪刑無關，不必為綜合比較外，比較時應就罪刑有關之共
    犯、未遂犯、想像競合犯、牽連犯、連續犯、結合犯，以及
    累犯加重、自首減輕暨其他法定加減原因（如身份加減）與
    加減例等一切情形，本於統一性及整體性原則，綜其全部罪
    刑之結果而為比較，最高法院95年5 月23日刑事庭第8 次會
    議決議參照。經查：
    1.刑法第339 條第1 項詐欺取財罪、第337 條侵占遺失物罪
      ，於法定刑罰金部分，依修正後刑法第33條第5 款之規定
      ，最低額為新臺幣1,000 元，惟依被告行為時即98年4 月
      29日廢止前之罰金罰鍰提高標準條例第1 條前段、修正前
      刑法第33條第5 款、現行法規所定貨幣單位折算新臺幣條
      例第2 條規定，罰金之最低額僅新臺幣3 元。比較修正前
      、後之刑罰法律，以修正前之規定對被告較有利。
    2.修正前刑法第28條共犯之規定：「二人以上共同『實施』
      犯罪之行為者，皆為正犯。」修正後則規定：「二人以上
      共同『實行』犯罪之行為者，皆為正犯。」所謂「實行」
      係指犯罪行為人從事構成要件之行為，「實施」則涵蓋實
      行、陰謀、預備、著手概念在內，非僅侷限於直接從事犯
      罪構成要件之行為，因「實行」較「實施」之意涵範圍窄
      ，抽象上以修正後之規定較有利於行為人。
    3.修正前刑法第55條後段牽連犯、第56條連續犯之規定，業
      於修正後刪除，此一刪除雖非犯罪構成要件之變更，但依
      修正後規定，即應將各次犯行以數罪併合處罰，顯已影響
      行為人刑罰之法律效果，自屬法律有變更。本件被告子○○、庚○○、丁○○所為偽造文書、詐欺取財犯行，如適
      用修正前刑法第55條後段、第56條規定，應依牽連犯、連
      續犯論以一罪，均得加重其刑至二分之一，倘適用修正後
      刑法之規定，上述各罪應依數罪併罰之規定分論併罰（詳
      下述）；比較結果，以適用修正前之規定對被告較為有利
      。
    4.經綜合比較前述法律變更之結果後，因本件被告子○○、
      庚○○、丁○○於偽造文書、詐欺取財犯行部分均已參與
      實行行為（詳下述），不論依修正前後之規定，均成立共
      同正犯，而其3 人所為上開犯行，如適用修正前刑法第55
      條後段、第56條規定，得依牽連犯、連續犯論以一罪（詳
      下述），倘適用修正後刑法之規定，則應分論併罰，是修
      正後刑法並未對被告更為有利，故被告3 人應依刑法第2
      條第1 項前段，一體適用修正前刑法之規定。
  (二)1.另修正前刑法第41條第1 項前段規定：「犯最重本刑為5
      年以下有期徒刑以下之刑之罪，而受6 個月以下有期徒刑
      或拘役之宣告，因身體、教育、職業、家庭之關係或其他
      正當事由，執行顯有困難者，得以1 元以上3 元以下折算
      1 日，易科罰金」，而被告行為時之易科罰金折算標準，
      依95年5 月17日修正刪除前罰金罰鍰提高標準條例第2 條
      前段規定，就其原定數額提高為100 倍折算1日 ，則被告
      行為時之易科罰金折算標準，應以銀元300 元折算1 日，
      經折算為新臺幣後，應以新臺幣900 元折算為1 日。惟修
      正後刑法第41條第1 項前段則規定：「犯最重本刑為5 年
      以下有期徒刑以下之刑之罪，而受6 個月以下有期徒刑或
      拘役之宣告者，得以新臺幣1,000 元、2,000 元或3,000
      元折算1 日，易科罰金」，比較修正前後之易科罰金折算
      標準，以修正前之規定較有利於被告，應適用修正前刑法
      第41條第1 項前段規定，定其易科罰金之折算標準。
    2.修正前刑法第42條第2 項前段規定：「易服勞役以1 元以
      上3 元以下折算1 日」，而依95年5 月17日修正刪除前罰
      金罰鍰提高標準條例第2 條前段規定：「依刑法第41條易
      科罰金或第42條第2 項易服勞役者，均就其原定數額提高
      為100 倍折算1 日」。則被告行為時之易服勞役折算標準
      ，應以銀元100 元以上300 元以下折算1 日，即新臺幣30
      0 元以上900 元以下折算1 日。修正後刑法第42條第3 項
      前段規定：「易服勞役以新臺幣1,000 元、2,000 元或3,
      000 元折算1 日」。比較刑法第42條修正前後關於罰金易
      服勞役折算標準，以修正後規定較有利於被告，應適用修
      正後刑法第42條第3 項前段規定，定其易服勞役之折算標
      準。
四、論罪科刑部分：
  (一)核被告子○○、庚○○、丁○○所為，均係犯刑法第216 條
    、第210 條之行使偽造私文書罪、刑法第339 條第1 項之詐
    欺取財罪；被告丁○○另犯刑法第337 條之侵占遺失物罪。
    被告子○○、庚○○、丁○○上開詐欺取財犯行部分，起訴
    書原認係犯刑法第339 條第2 項之詐欺得利罪，業據檢察官
    當庭更正（見本院卷二第237 頁），本院自無庸變更起訴法
    條。被告子○○、庚○○、丁○○在行動電話服務申請書（
    及手機折價券兩年約同意書、手機優惠專案同意書、領卡＋
    手機切結書）上偽造署押之行為，乃偽造私文書之部分行為
    ，另偽造後復持以行使，其偽造之低度行為應為行使之高度
    行為所吸收，均不另論罪。又共同正犯之意思聯絡，原不以
    數人間直接發生者為限，即有間接之聯絡者，亦包括在內，
    最高法院77年臺上字第2135號判例亦著有明文；是被告子○○、庚○○、丁○○就偽造文書及詐欺犯行部分，各與壬○○、癸○○等人間有犯意聯絡及行為分擔，均應論以共同正
    犯。另被告子○○、庚○○、丁○○先後多次行使偽造私文
    書及詐欺取財犯行，時間緊接，方法相同，且觸犯構成要件
    相同之罪名，顯係各基於概括犯意為之，為連續犯，應依修
    正前刑法第56條之規定，論以連續行使偽造私文書罪、連續
    詐欺取財罪，並分別加重其刑。再被告子○○、庚○○、丁○○所犯上開連續行使偽造私文書罪及連續詐欺取財罪間，
    各有方法、目的之牽連關係，均應依修正前刑法第55條之規
    定，從一刑度較重之連續行使偽造私文書罪處斷。被告丁○○所犯連續行使偽造私文書罪與侵占遺失物罪間，犯意各別
    ，罪名互異，應分論併罰。
  (二)爰審酌被告子○○、庚○○、丁○○均為貪圖小利，持他人
    之身分證件冒名申辦行動電話門號而損害被冒名人之信用，
    並損害通訊業者之財產權，所為誠屬不該，惟被告3 人均能
    坦認犯行，被告子○○更與通訊業者成立調解，且將損害金
    額賠償完畢，有遠傳公司之陳報狀1 份附卷可佐（見本院卷
    二第231 至234 頁），暨其各自之生活狀況、品行、智識程
    度等一切情狀，乃分別就其所犯之罪量處如主文所示之刑，
    並適用修正前刑法第41條第1 項前段規定，諭知有期徒刑易
    科罰金之折算標準，另就被告丁○○所犯侵占遺失物罪部分
    依修正後刑法第42條第3 項前段規定，諭知罰金易服勞役之
    折算標準。又被告子○○、丁○○本件犯罪時間均係在96年
    4 月24日之前，所宣告之有期徒刑均未逾1 年6 月，復無中
    華民國九十六年罪犯減刑條例第5 條所定不得減刑之情形，
    合於減刑條件，爰均依該條例第2 條第1 項第3 款減其宣告
    刑二分之一，併諭知有期徒刑易科罰金、罰金易服勞役之折
    算標準。至被告庚○○本件犯罪時間雖在96年4 月24日之前
    ，所宣告之有期徒刑亦未逾1 年6 月，惟被告庚○○因本案
    於96年4 月12日經本院發布通緝、於96年4 月15日緝獲，有
    本院通緝書及撤銷通緝書各1 紙在卷可佐（見本院卷二第34
    、45頁），是依中華民國九十六年罪犯減刑條例第5 條之規
    定，不得減刑，併此指明。
  (三)又共同正犯因相互間利用他方之行為，以遂行其犯意之實現
    ，本於責任共同之原則，共同正犯應對所參與犯罪之全部事
    實負責，有關從刑之沒收部分，雖為其他共同正犯應沒收之
    物，亦應於其本身所處主刑之後，併為沒收之諭知。查如附
    表所示之行動電話服務申請書、手機折價券兩年約同意書、
    手機優惠專案同意書、領卡＋手機切結書，分別為被告子○○、庚○○、丁○○與壬○○、癸○○等人共犯偽造文書罪
    所生之物，業經持向通訊業者行使而不屬其所有，雖未扣案
    ，惟無積極證據證明業已滅失，仍應依刑法第219 條於被告
    各人所犯偽造文書罪下諭知沒收前揭文件上偽造之被冒用人
    署押（詳見附表）。至遠傳公司、和信公司核發各該被告之
    行動電話SIM 卡，雖分屬被告子○○、庚○○、丁○○所有
    且為渠等犯行使偽造私文書罪所得之物，惟均非違禁物，復
    未扣案，為避免將來執行困難，均不為沒收之諭知，附此敘
    明。
據上論斷，應依刑事訴訟法第273 條之1 第1 項、第299 條第1
項前段，刑法第2 條第1 項、第216 條、第210 條、第219 條、
第339 條第1 項、第337 條、第42條第3 項前段，修正前刑法第
28條、第56條、第55條後段、第41條第1 項前段，95年5 月17日
修正刪除前罰金罰鍰提高標準條例第2 條，現行法規所定貨幣單
位折算新臺幣條例第2 條，中華民國九十六年罪犯減刑條例第2
條第1 項第3 款、第7 條，判決如主文。
本案經檢察官王光傑到庭執行職務。
中    華    民    國    98    年    7     月    15    日
                  刑事第三庭  法  官  李珮妤
以上正本證明與原本無異。
如不服本判決應於收受判決後10日內向本院提出上訴書狀，並應
敘述具體理由；其未敘述上訴理由者，應於上訴期間屆滿後20日
內向本院補提理由書（均須按他造當事人之人數附繕本）「切勿
逕送上級法院」。
中    華    民    國    98    年    7     月    15    日
                              書記官  劉淑蓉
附表：
┌──┬───┬──────┬──────────┬─────┬───────────┬──────┬────┬──────────────┐
│編號│ 被告 │    日期    │        方式        │ 被冒名人 │  申請之行動電話門號  │    備註    │通話金額│        應沒收之物          │
│    │      │            │                    │          │ 及該門號所屬通訊業者 │            │ （元） │                            │
├──┼───┼──────┼──────────┼─────┼───────────┼──────┼────┼──────────────┤
│ 1  │子○○│93年8月7日  │未經其母卯○○○同意│卯○○○  │0000000000（和信公司）│壬○○共給付│       0│0000000000號行動電話服務申請│
│    │      │            │，於行動電話申請書、│          │                      │子○○3,000 │        │書上偽造之「卯○○○」署名1 │
│    │      │            │手機折價券兩年約同意│          │                      │元作為申請6 │        │個及指印1 枚、手機折價券兩年│
│    │      │            │書上偽製卯○○○之署│          │                      │行動電話門號│        │約同意書上偽造之「卯○○○」│
│    │      │            │押，以卯○○○之名義│          │                      │之代價      │        │署名2 個及指印2 枚          │
│    │      │            │偽造行動電話服務申請│          ├───────────┤            ├────┼──────────────┤
│    │      │            │書、手機折價券兩年約│          │0000000000（和信公司）│            │       0│0000000000號行動電話服務申請│
│    │      │            │同意書，向和信公司、│          │（起訴書附表2 編號5 誤│            │        │書上偽造之「卯○○○」署名1 │
│    │      │            │遠傳公司申辦行動電話│          │載為0000000000）      │            │        │個及指印1 枚                │
│    │      │            │門號                │          ├───────────┤            ├────┼──────────────┤
│    │      │            │                    │          │0000000000（遠傳公司）│            │   4,636│0000000000號行動電話服務申請│
│    │      │            │                    │          │                      │            │        │書上偽造之「卯○○○」署名2 │
│    │      │            │                    │          │                      │            │        │個及指印2 枚                │
│    │      ├──────┼──────────┼─────┼───────────┤            ├────┼──────────────┤
│    │      │93年8月12日 │未經其父丑○○同意，│丑○○    │0000000000（和信公司）│            │       0│0000000000號行動電話服務申請│
│    │      │            │於行動電話申請書、手│（未告訴）│                      │            │        │書上偽造之「丑○○」署名1 個│
│    │      │            │機折價券兩年約同意書│          │                      │            │        │、手機優惠專案同意書上偽造之│
│    │      │            │、手機優惠專案同意書│          │                      │            │        │「丑○○」署名2 個          │
│    │      │            │上偽簽丑○○之署名，│          │                      │            │        │                            │
│    │      ├──────┤以丑○○之名義偽造行│          ├───────────┤            ├────┼──────────────┤
│    │      │93年8月15日 │動電話服務申請書、手│          │0000000000（和信公司）│            │       0│0000000000號行動電話服務申請│
│    │      │            │機折價券兩年約同意書│          │                      │            │        │書上偽造之「丑○○」署名1 個│
│    │      │            │、手機優惠專案同意書│          │                      │            │        │、手機折價券兩年約同意書上偽│
│    │      │            │，向和信公司申辦行動│          │                      │            │        │造之「丑○○」署名2 個      │
│    │      │            │電話門號            │          │                      │            │        │                            │
│    │      ├──────┼──────────┼─────┼───────────┤            ├────┼──────────────┤
│    │      │93年8月15日 │未經其叔寅○○同意，│寅○○    │0000000000（遠傳公司）│            │   6,089│0000000000號行動電話服務申請│
│    │      │            │於行動電話申請書、領│（未告訴）│                      │            │        │書上偽造之「寅○○」署名2 個│
│    │      │            │卡＋手機切結書上偽製│          │                      │            │        │及指印2 枚、領卡＋手機切結書│
│    │      │            │寅○○之署押，以蔡東│          │                      │            │        │上偽造之「寅○○」署名1 個及│
│    │      │            │清之名義偽造行動電話│          │                      │            │        │指印1 枚                    │
│    │      │            │服務申請書、領卡＋手│          │                      │            │        │                            │
│    │      │            │機切結書，向遠傳公司│          │                      │            │        │                            │
│    │      │            │申辦行動電話門號    │          │                      │            │        │                            │
├──┼───┼──────┼──────────┼─────┼───────────┼──────┼────┼──────────────┤
│ 2  │庚○○│93年8月8日  │未經其公公甲○○同意│甲○○    │0000000000（和信公司）│壬○○共給付│       0│0000000000號行動電話服務申請│
│    │      │            │，於行動電話申請書、│（未告訴）│                      │庚○○4,000 │        │書上偽造之「甲○○」署名1 個│
│    │      │            │手機折價券兩年約同意│（已於94年│                      │元作為申請8 │        │及指印1 枚、手機折價券兩年約│
│    │      │            │書上偽製甲○○之署押│3 月10日死│                      │行動電話門號│        │同意書上偽造之「甲○○」署名│
│    │      │            │，以甲○○之名義偽造│亡）      │                      │之代價      │        │2 個及指印2 枚、領卡＋手機切│
│    │      │            │行動電話服務申請書、│          │                      │            │        │結書上偽造之「甲○○」之署名│
│    │      │            │手機折價券兩年約同意│          │                      │            │        │1 個及指印1 枚              │
│    │      │            │書、領卡＋手機切結書│          ├───────────┤            ├────┼──────────────┤
│    │      │            │，向和信公司及遠傳公│          │0000000000（和信公司）│            │       0│0000000000號行動電話服務申請│
│    │      │            │司申辦行動電話門號  │          │                      │            │        │書上偽造之「甲○○」署名1 個│
│    │      │            │                    │          │                      │            │        │、手機折價券兩年約同意書上偽│
│    │      │            │                    │          │                      │            │        │造之「甲○○」署名2 個、領卡│
│    │      │            │                    │          │                      │            │        │＋手機切結書上偽造之「甲○○│
│    │      │            │                    │          │                      │            │        │」之署名1 個及指印1 枚      │
│    │      │            │                    │          ├───────────┤            ├────┼──────────────┤
│    │      │            │                    │          │0000000000（遠傳公司）│            │   4,869│0000000000號行動電話服務申請│
│    │      │            │                    │          │                      │            │        │書上偽造之「甲○○」署名2個 │
│    │      │            │                    │          │                      │            │        │及指印2 枚、領卡＋手機切結書│
│    │      │            │                    │          │                      │            │        │上偽造之「甲○○」之署名1 個│
│    │      │            │                    │          │                      │            │        │及指印1 枚                  │
│    │      ├──────┼──────────┼─────┼───────────┤            ├────┼──────────────┤
│    │      │93年8月9日  │未經其母戊○○○同意│戊○○○  │0000000000（和信公司）│            │       0│0000000000號行動電話服務申請│
│    │      │            │，於行動電話申請書、│          │                      │            │        │書上偽造之「戊○○○」署名1 │
│    │      │            │手機折價券兩年約同意│          │                      │            │        │個及指印1 枚、手機折價券兩年│
│    │      │            │書上偽製戊○○○之署│          │                      │            │        │約同意書上偽造之「戊○○○」│
│    │      │            │押，以戊○○○之名義│          │                      │            │        │署名2 個及指印2 枚          │
│    │      │            │偽造行動電話服務申請│          ├───────────┤            ├────┼──────────────┤
│    │      │            │書、手機折價券兩年約│          │0000000000（和信公司）│            │       0│0000000000號行動電話服務申請│
│    │      │            │同意書，向和信公司及│          │                      │            │        │書上偽造之「戊○○○」署名1 │
│    │      │            │遠傳公司申辦行動電話│          │                      │            │        │個及指印1 枚、手機折價券兩年│
│    │      │            │門號                │          │                      │            │        │約同意書上偽造之「戊○○○」│
│    │      │            │                    │          │                      │            │        │署名2 個及指印2 枚          │
│    │      │            │                    │          ├───────────┤            ├────┼──────────────┤
│    │      │            │                    │          │0000000000（遠傳公司）│            │   4,587│0000000000號行動電話服務申請│
│    │      │            │                    │          │（起訴書附表2 編號9 誤│            │        │書上偽造之「戊○○○」署名2 │
│    │      │            │                    │          │載為0000000000）      │            │        │個及指印2 枚                │
│    │      ├──────┼──────────┼─────┼───────────┤            ├────┼──────────────┤
│    │      │93年8月17日 │未經辛○○同意，於行│辛○○    │0000000000（遠傳公司）│            │   4,524│0000000000號行動電話服務申請│
│    │      │            │動電話申請書、手機折│          │                      │            │        │書上偽造之「辛○○」署名2 個│
│    │      │            │價券兩年約同意書上偽│          │                      │            │        │及指印2 枚                  │
│    │      ├──────┤製辛○○之署押，以楊│          ├───────────┤            ├────┼──────────────┤
│    │      │93年8月18日 │玉琴之名義偽造行動電│          │0000000000（和信公司）│            │       0│0000000000號行動電話服務申請│
│    │      │            │話服務申請書、手機折│          │                      │            │        │書上偽造之「辛○○」署名1 個│
│    │      │            │價券兩年約同意書，向│          │                      │            │        │及指印1 枚、手機折價券兩年約│
│    │      │            │和信公司及遠傳公司申│          │                      │            │        │同意書上偽造之「辛○○」署名│
│    │      │            │辦行動電話門號      │          │                      │            │        │2 個及指印2 枚              │
├──┼───┼──────┼──────────┼─────┼───────────┼──────┼────┼──────────────┤
│ 3  │丁○○│93年8月16日 │於侵占己○○遺失之身│己○○    │0000000000（遠傳公司）│壬○○共給付│     544│0000000000號行動電話服務申請│
│    │      │            │分證後，另行起意而未│          │                      │丁○○1,000 │        │書上偽造之「己○○」署名2 個│
│    │      │            │經己○○同意，於行動│          │                      │元作為申請3 │        │及指印2 枚                  │
│    │      ├──────┤電話申請書、手機折價│          ├───────────┤行動電話門號├────┼──────────────┤
│    │      │93年8月18日 │券兩年約同意書上偽製│          │0000000000（和信公司）│之代價      │   1,177│0000000000號行動電話服務申請│
│    │      │            │己○○之署押，以黃余│          │                      │            │        │書上偽造之「己○○」署名1 個│
│    │      │            │會之名義偽造行動電話│          │                      │            │        │及指印1 枚、手機折價券兩年約│
│    │      │            │服務申請書、手機折價│          │                      │            │        │同意書上偽造之「己○○」署名│
│    │      │            │券兩年約同意書，向和│          │                      │            │        │2 個及指印2 枚              │
│    │      ├──────┤信公司及遠傳公司申辦│          ├───────────┤            ├────┼──────────────┤
│    │      │93年8月24日 │行動電話門號        │          │0000000000（和信公司）│            │   1,003│0000000000號行動電話服務申請│
│    │      │            │                    │          │                      │            │        │書上偽造之「己○○」署名1 個│
│    │      │            │                    │          │                      │            │        │及指印1 枚、手機折價券兩年約│
│    │      │            │                    │          │                      │            │        │同意書上偽造之「己○○」署名│
│    │      │            │                    │          │                      │            │        │2 個及指印2 枚              │
└──┴───┴──────┴──────────┴─────┴───────────┴──────┴────┴──────────────┘
附錄本件判決論罪科刑法條：
中華民國刑法第210條
偽造、變造私文書，足以生損害於公眾或他人者，處5 年以下有
期徒刑。
中華民國刑法第216條
行使第210 條至第215 條之文書者，依偽造、變造文書或登載不
實事項或使登載不實事項之規定處斷。
中華民國刑法第339條第1項
意圖為自己或第三人不法之所有，以詐術使人將本人或第三人之
物交付者，處5 年以下有期徒刑、拘役或科或併科1 千元以下罰
金。
中華民國刑法第337條
意圖為自己或第三人不法之所有，而侵占遺失物、漂流物或其他
離本人所持有之物者，處5 百元以下罰金。

司法院資訊處製作；財團法人民間司法改革基金會備份。
